臺灣臺北地方法院民事判決
111年度勞小字第47號
原      告  劉宣辰  
被      告  科泰保全股份有限公司

法定代理人  張安寧  
上列當事人間請求給付資遣費事件，本院經兩造合意改行小額訴
訟程序（原受理案號：110 年度勞訴字第351 號），於民國111
年3 月1 日言詞辯論終結，判決如下：
    主      文
原告之訴駁回。
訴訟費用新臺幣壹仟元由原告負擔。
    事實及理由
一、原告主張：其自民國110 年5 月1 日起，因見被告網路徵人
    啟事前往應徵，故由被告派至新景澤社區擔任12日代班夜班
    保全（下稱系爭契約），約定時薪新臺幣（下同）155 元，
    詎被告主管於同年月23日以其勤務交接不當、社區主委及住
    戶要求換人為由，無預警解雇要求其毋庸再前往上班，取消
    原派駐地點，惟其前曾回應會考慮新工作地點，被告也未告
    知新社區所在地。嗣兩造曾於同年8 月24日由中華民國勞資
    關係協進會（下稱中華勞資協進會）進行勞資爭議調解，雖
    調解不成立，但其認得依該次勞資爭議調解方案（下稱系爭
    調解方案）所建議資方即被告應給付勞方即原告和解金1 萬
    5,000 元為請求，爰依系爭調解方案之約定，提起本件訴訟
    等語。並聲明：被告應給付原告1 萬5,000 元。
二、被告則以：伊不否認與原告間成立系爭契約，惟約定時薪應
    係158 元，且原告於110 年5 月間實僅工作7 日至同年月21
    日，每日均係依特許規定工作12小時，相關金錢亦如數給付
    ，並無加班費；斯時伊本告知欲將原告調至位於新北市中和
    區之新社區擔任保全，反係原告已讀不回，直至同年月26日
    仍未上班更未請假，是祇得以勞動基準法第12條規定及系爭
    契約第14條第2 款約定，寄送存證信函終止系爭契約，伊不
    清楚原告請求金額如何計算，亦認無給付之必要等語，資為
    抗辯。並聲明：㈠原告之訴駁回；㈡如受不利之判決，願供
    擔保請准宣告免為假執行。
三、得心證之理由
　㈠按勞資爭議當事人一方申請調解時，應向勞方當事人勞務提
    供地之直轄市或縣（市）主管機關提出調解申請書；勞資爭
    議當事人對調解委員會之調解方案不同意者，為調解不成立
    ，勞資爭議處理法第9 條第1 項、第20條定有明文。另勞資
    爭議經調解成立或仲裁者，依其內容當事人一方負私法上給
    付之義務，而不履行其義務時，他方當事人得向該管法院聲
    請裁定強制執行並暫免繳裁判費；於聲請強制執行時，並暫
    免繳執行費，此觀勞資爭議處理法第59條第1 項亦明。是依
    前開規定解釋，倘欲依勞資爭議調解紀錄為請求，當以該調
    解業已成立為其前提，合先敘明。
　㈡查原告固請求被告應給付1 萬5,000 元，惟未詳述其計算方
    式，且經本院多次詢問本件請求權基礎，僅以：「我是依照
    勞資爭議調解紀錄的方案，上面寫建議被告給我1 萬5,000
    元作為資遣費。被告非法解僱我，所以我依照調解方案來請
    求資遣費，沒有其他請求基礎」、「我認為調解員已有提出
    一個方案，所以我有這個權利可以請求」，及「我請求的1
    萬5,000 元就是依據調解紀錄所提的建議方案」為主張（見
    本院卷第68頁、第71頁），是依民事訴訟法處分權主義第二
    層面，本院當祇得依當事人決定之審判範圍為判斷無訛。
　㈢參之原告所提中華勞資協進會勞資爭議調解紀錄內容（見本
    院卷第11頁至第12頁），首先由中華勞資協進會指派之調解
    人說明係依職權受指派、符合勞資爭議調解辦法第13條、第
    14條規定之資格等內容後，經兩造各為主張、陳述，調解人
    判斷此次爭議係兩造對工作地點調動欠缺有效溝通，建議以
    和解方式協商處理，故提出由被告給付原告和解金1 萬5,00
    0 元（和解項目：資遣費）、開立非自願離職證明予原告之
    調解建議方案後，經被告表示不同意系爭調解方案，致調解
    結果不成立等節，是系爭調解方案實未成立，被告自不受僅
    係調解委員建議方案之拘束，未負有依系爭調解方案履行之
    義務甚明。本院復多次確認原告主張，仍祇以系爭調解方案
    為其主張論據，本院自無訴外裁判認定其餘請求權基礎是否
    成立之餘地，是原告請求被告給付1 萬5,000 元，當屬無稽
    ，委無足取。
四、綜上所述，系爭調解方案既未成立，被告自不受負有給付予
    原告任何金錢義務之拘束。從而，原告依系爭調解方案，請
    求被告給付1 萬5,000 元，為無理由，應予駁回。
五、本件事證已臻明確，兩造其餘之攻擊防禦方法及證據資料，
    經本院斟酌後，認均不足以影響本判決之結果，爰不一一論
    列，併此敘明。
六、訴訟費用負擔之依據：民事訴訟法第78條，並參同法第436
    條之19第1 項規定，依職權確定訴訟費用額共為1,000 元（
    即第一審裁判費），應由原告負擔，並確定如主文第2 項所
    示。
中　　華　　民　　國　 111　　年　　4 　　月　　8 　　日
                  勞動專庭  法　官　黃鈺純
以上正本係照原本作成。
如不服本判決，須以違背法令為理由，於判決送達後20日內向本
院提出上訴狀（應按他造當事人之人數附繕本），上訴狀內應記
載表明原判決所違背之法令及其具體內容、依訴訟資料可認為原
判決有違背法令之具體事實者。如委任律師提起上訴者，應一併
繳納上訴審裁判費。　
中　　華　　民　　國　 111　　年　　4 　　月　　8 　　日
                            書記官  施盈如